【裁判字號】    95,交聲,346
【裁判日期】    950607
【裁判案由】    違反道路交通管理處罰條例聲明異議
【裁判全文】
臺灣臺北地方法院交通事件裁定         95年度交聲字第346號
原處分機關  臺北市交通事件裁決所
異  議  人
即受處分人  甲○○
上列異議人即受處分人因違反道路交通管理處罰條例案件，對於
台北市交通事件裁決所於民國95年4 月10日所為之處分（原處分
案號：北市裁二字第裁22-A3M427659號），聲明異議，本院裁定
如下：
    主  文
異議駁回。
    理  由
一、按人行道不得臨時停車；汽車駕駛人在人行道臨時停車者，
    處新台幣（下同）300元以上600元以下罰鍰，道路交通安全
    規則第111條第1項第1款及道路交通管理處罰條例第55條第1
    款分別定有明文，由此可知人行道為禁止臨時停車之處所。
    又所謂人行道，係指為專供行人通行之騎樓、走廊及劃設供
    行人行走之地面道路與人行天橋及人行地下道；汽車駕駛人
    在禁止臨時停車處所停車者，處600元以上1200 元以下罰鍰
    ，此觀諸道路交通管理處罰條例第3條第3款及第56條第1 項
    第1 款規定即明，故汽車駕駛人在上開禁止臨時停車之人行
    道停車者，應處以600元以上1200元以下之罰鍰。
二、本件異議人即受處分人甲○○駕駛車牌號碼HM-8902 號自用
    小客車，於民國95年3月5日19時13分許， 在台北市○○路○
    段177 號前之騎樓停放車輛，經台北市政府警察局交通警察
    大隊以「在人行道停車」為由，當場拍照採證並依道路交通
    管理處罰條例第56條第1項第1款規定逕行舉發，嗣將該舉發
    通知單送達異議人後，異議人於應到案日期前提出申訴，經
    舉發機關調查結果，仍認異議人確有上開違規行為，乃依道
    路交通管理處罰條例第56條第1項第1 款規定，於95年4月10
    日以北市裁二字第裁22-A3M427659 號裁處異議人罰鍰900元
    之事實，有台北市政府警察局舉發違反道路交通管理事件通
    知單、台北市交通事件裁決所違反道路交通管理事件裁決書
    、台北市政府警察局交通警察大隊95年3 月17日北市警交大
    執字第09531084800號函各乙份及照片7幀附卷可稽。
三、訊據異議人固不否認有於上揭時日駕駛車牌號碼HM-8902 號
    自用小客車停放於舉發地點等情，惟矢口否認有何違反道路
    交通管理處罰條例之行為，辯稱：我於95年3月5日在台北市
    ○○路○段177號門口停車，該停放處為汽車修理廠門口，前
    方為紅磚人行道，並無擋住人行道路，也無妨礙交通云云。
    經查，觀諸卷附現場採證照片所示，異議人停車之地點確係
    供行人通行之騎樓，揆諸首揭說明，當屬禁止臨時停車之人
    行道無訛，且異議人之車身已占用該騎樓前方之紅磚人行道
    ，行人欲通行該處勢必需繞行異議人之車輛後始得通過該處
    ，顯有妨礙行人通行之情事甚明，其前開所辯不足採信，故
    異議人在禁止臨時停車處所停車之違規行為，堪可認定。從
    而，原處分機關依道路交通管理處罰條例第56條第1項第1款
    之規定，裁處異議人罰鍰900 元，核無違誤，異議人仍執前
    詞，指摘原處分不當，為無理由，應予駁回。
據上論斷，應依道路交通案件處理辦法第19條，裁定如主文。
中    華    民    國    95    年    6     月    7     日
                    交通法庭法  官  鍾素鳳
以上正本證明與原本無異。
如不服本裁定，應於送達後5日內，向本院提出抗告狀。
                            書記官  陳鳳瀴
中    華    民    國    95    年    6     月    12    日


司法院資訊處製作；財團法人民間司法改革基金會備份。
